ARIANNE ROJAS RUZ

arianne.rojas.ruz@gmail.com



+ 56 9 775 99 495

PERFIL

Profesional con experiencia en el área comercial y ventas. Se destaca por su alta orientación a resultados, proactividad, organización, resolutiva, capacidad de análisis y visión estratégica. Cuenta con gran enfoque al cliente, liderazgo, habilidad de adaptarse a diferentes ambientes laborales y por su constante búsqueda de nuevos conocimientos que ayuden a desempeñar de mejor manera su trabajo.

EXPERIENCIA PROFESIONAL

GERENTE DE VENTAS EF EDUCATION FIRST VIÑA DEL MAR JUN 2018 - MAY 2019 Encargada de oficina de ventas en Viña del Mar. Alcanzar los objetivos de ventas semanales, mensuales y anuales. Gestión de equipo de venta y mantener motivación para lograr objetivos. Identificar y establecer nuevas oportunidades de negocio realizando análisis de mercado. Gestión de eventos; como reuniones informativas, ferias y presentaciones en toda la V Región.

Logros: generación de nuevos negocios en el segmento escolar, abriendo nuevas oportunidades en colegios, generando potenciales leads.

GERENTE DE VENTAS EF EDUCATION FIRST RANCAGUA AGO 2016 - JUN 2018 Apertura de punto de ventas en Rancagua. identificar y establecer nuevas oportunidades de negocio mediante análisis de mercado y visitas a empresas, colegios y universidades. Lograr cumplimiento de metas junto con el equipo de trabajo.

Logros: crecimiento de 40% de ventas, además de generar nuevas alianzas con colegios .

COORDINADOR SERVICIO AL CLIENTE EF EDUCATION FIRST SANTIAGO ABR 2016 - AGO 2016 Atención post venta de estudiantes matriculados. Velar por cumplimiento de plan de pagos y responder consultas generales de sus programas. Realizar asesoramiento sobre visas de estudios y presentar otros servicios dentro de sus programas.

Logros: crecimiento en upsell de otros servicios como seguro médico, tickets aéreos para aumentar la rentabilidad.

COORDINADOR DE **VENTAS EF EDUCATION FIRST** SANTIAGO FEB 2014 - ABR 2016

Venta consultiva de programas de idiomas en el extranjero por llamadas telefónicas y reuniones presenciales. Gestionar base de datos de clientes para alcanzar los objetivos de ventas. Proporcionar un excelente servicio de atención al cliente antes y después de la venta. Además, participación en eventos que fomenten el reconocimiento de la marca y aumenten el interés de los clientes.

Logros: Reconocimiento de Best Seller 2015 de Latinoamerica, participación en Best Seller Sumit realizado en Zurich, Suiza.

ASISTENTE DE KAM SAMSUNG ELECTRONICS SANTIAGO MAR 2012 - ENE 2014

Manejar cartera de clientes de KAM a nivel nacional. Ingresar órdenes de compras, revisando precios y modelos y seguimiento de despacho. Mantener comunicación constante con los clientes, ofreciendo asistencia en sus compras, sugerir productos y asesorar publicaciones en medios de comunicación. Velar por cumplimiento planificación y metas.

ASISTENTE DE AUDITORIA DELOITTE SANTIAGO JUN 2011 - MAR 2012

Auditar estados financieros de diferentes empresas clasificadas según su giro como "Consumer". Participar en los procesos de inventario. Revisión del control interno de las empresas, verificación de que los procesos establecidos se están llevando a cabo. Conciliación bancaria, confirmaciones de abogados, empresas y clientes relacionados, entre otros.

EDUCACIÓN

INGENERIO COMERCIAL MENCIÓN ADMINISTRACIÓN /TITULADA 2012 UNIVERSIDAD DE TALCA

IDIOMAS

INGLÉS - Nivel intermedio avanzado NORUEGO - Nivel intermedio

INFORMÁTICA

HERRAMIENTAS OFFICE - Nivel usuario POSEIDON CRM - Nivel usuario SALESFORCE - Nivel básico